# 请教反向购买的一个小问题

提问人：cheerfullife 时间：2011-08-27 21:29:17
2010 年准则讲解中： 上例中，B企业的全部股东中假定只有其中的 90 ％以原持有的对B企业股权换取了A公司增发的普通股。A公司应发行的普通股股数为 1080 万股（600×90％×2）。企业合并后，B企业的股东拥有合并后报告主体的股权比例为51.92％（ 1080 ／2080 ）。通过假定B企业向A公司发行本企业普通股在合并后主体享有同样的股权比例，在计算B企业须发行的普通股数量时，不考虑少数股权的因素，故B企业应当发行的普通股股数为 500 万股（600×90％÷51.92%－600×90％），B企业在该项合并中的企业合并成本为 20000 万元［（ 1040 － 540 ）×40］，B企业未参与股权交换的股东拥有B企业的股份为 10 ％，享有B企业合并前净资产的份额为4000 万元，在合并财务报表中应作为少数股东权益列示。 对于划线部分，本人存在疑问： 1.是否形成反向购买，但是存在少数股东权益的情况下，在计算合并成本的时候均不考虑少数股权影响？还是准则中此处该例题只是作为了一个简化处理，正常处理下应当考虑少数股权影响？ 2.若为前一种情况，则反向购买就能很好理解了，感谢各位~
谢谢指点~

回答人：chenyiwei
在反向购买交易中，会计上的被购买方是没有少数股权产生的，但会计上的购买方可能存在少数股权，即会计上购买方的不参与换股的股东。 “在计算B企业须发行的普通股数量时，不考虑少数股权的因素”应当是一个普遍原则。可以看到在换股比例是 100 ％还是90 ％的情况下，合并成本和会计上购买方模拟发行的股份数都是一致的。